## Gruppmöte 01.02.23

- Diskussion kring uppdelning, har vi delat upp "ordentligt"? 

Uppdelning av diverse uppgifter.
    Vi delade upp oss i preliminära grupper, vi kommunicerar och säger till när det behövs hjälp.

    - Robin, Danne 
    - Burak, Rasmus
    - Linda
    - Alvar

Definiera korten, övertydlighet. Så att man kan hjälpa till med varandras kort framöver ifall det
behövs. 
API, modellera domän

**Deadline fredag 16:00 för alla PBIs**

Vecka 2: Dagliga scrum checkup.

**Gemensamma Best Practices**

    - camelcase för JS, filnamn och själva koden.
    - Prettier, standard inställning




